# 关于关联方交易的几个问题

提问人：shh1998 时间：2010-05-06 16:28:30
如果一家上市公司的控股公司将其旗下的一些公司托管给上市公司，并支付给上市公司一定的托管费用。上市公司对托管企业除不具有处置权外，对托管企业的高管任命、经营政策等均有决定权，形成了实质控制关系。请问：一、上市公司需要对托管企业进行合并吗？二、如何界定上市公司与托管企业之间的关联关系！烦请高手予以指点！

回答人：chenyiwei
回复 楼主 shh1998 的帖子这个问题以前讨论过多次，建议你先在本版面上搜索一下以往的讨论。你所提供的背景信息太少，不能据此作出进一步分析。